# 财务报表附注

提问人：zoujiecpa 时间：2011-03-31 17:30:01
请教陈老师：财务报表附注中固定资产（ 4 ）通过经营租赁租出的固定资产房屋及建筑物是什么内容？与投资性房地产的区别？非常感谢！！！

回答人：chenyiwei
请对照一下准则及其应用指南、讲解对投资性房地产的定义和界定条件。对外出租的房屋建筑物不一定都可以作为投资性房地产列报。